臺灣新北地方法院三重簡易庭小額民事判決
111年度重小字第3277號
原      告  泰安產物保險股份有限公司

法定代理人  李松季  
訴訟代理人  洪毅軒  
            林陳沅  
被      告  洪志謀  
上列當事人間請求侵權行為損害賠償事件，本院於民國111年10
月27日言詞辯論終結，判決如下：
　　主　    文
一、被告應給付原告新臺幣（下同）10,596元，及自民國111年9
    月4日起至清償日止，按年息5％計算之利息。
二、原告其餘之訴駁回。
三、訴訟費用1,000元由被告負擔540元，餘由原告負擔。
四、本判決原告勝訴部分得假執行。
    事實及理由
一、原告主張：
　㈠被告洪志謀駕駛ALB-8021自用小客貨車，於民國111年4月19
    日7時36分許，行經新北市○○區○○街000號處，因倒車時疏未
    注意其他車輛，碰撞由訴外人陳穎盛駕駛車號000-0000號自
    用小客車（下稱系爭車輛）而肇事，致使原告所承保明創企
    業有限公司所有系爭車輛受損，系爭車輛經估價修理，共支
    出維修費用19,621元（含工資費用12,537元、零件費用7,08
    4元），原告已悉數賠付予被保險人。為此，爰依民法第184
    條第1項前段、第191條之2及保險法第53條第1項規定，提起
    本件訴訟。
　㈡聲明：被告應給付原告19,621元，及自起訴狀繕本送達之翌
    日起至清償日止，按年息5％計算之利息等語。
二、被告則以：金額不合理，當初伊有說要去原廠要跟伊講，原
    告未經伊同意，就去原廠修理，也沒有告知伊，零件部分不
    應由伊出，一定要折舊，原告停紅線也與有過失，當天下雨
    視線也不佳。並聲明：請求駁回原告之訴。
三、本院之判斷：
　㈠原告主張上開事實，業據其提出行車執照與駕駛執照、新北
    市政府警察局道路交通事故當事人登記聯單、初步分析研判
    表、電子發票、匯豐汽車土城廠估價單與結帳清單、系爭車
    輛受損照片等件在卷可佐（本院卷第15至29頁），核與本院
    職權向新北市政府警察局三重分局調取之系爭事故調查卷宗
    資料相符。被告於言詞辯論期日對於本件車禍過失不爭執，
    僅爭執金額過高等語，經本院調查結果，堪認原告之主張為
    真實，而原告既已依保險契約給付系爭車輛之修復費用，自
    得依上開法律規定代位行使對被告之損害賠償請求權。
　㈡被告固抗辯伊有說要去原廠要跟伊講，原告未經伊同意，就
    去原廠修理，也沒有告知伊云云。惟物被毀損時，被害人本
    得依民法第196條規定請求賠償物被毀損所減少之價額，且
    得以修復費用為估定之標準，只是須以必要者為限。另物品
    遭毀損而需修復時，若加害人與被害人兩方得一同到場協商
    ，取得共識，於日後賠償金額較無爭議，然尚非被害人需得
    加害人之同意始得修復遭毀損之物，否則將造成被害人修復
    物品之不便。再參諸原告承保車輛乃於原廠維修系爭車輛，
    有匯豐汽車土城廠估價單、結帳清單及電子發票附卷可參（
    本院卷第21至27頁），原廠收費與民間維修場不同，乃有一
    定之標準定價，而不致有不合理之處，是被告上開抗辯應非
    可採。　　
  ㈢按請求賠償物被毀損所減少之價額，得以修復費用為估定之
    標準，但以必要者為限，如修理材料以新品換舊品，應予折
    舊。查系爭汽車因本件事故受損之維修費用為19,621元，惟
    系爭汽車毀損部分之修復，其材料係以新品代替舊品，故原
    告以修復費用為損害賠償之依據時，自應將材料折舊部分予
    以扣除。系爭汽車為98年10月出廠，有行車執照影本可參（
    本院卷第15頁），迄至事故發生時已使用逾五年，依行政院
    所頒固定資產耐用年數表及固定資產折舊率表，非運輸業用
    客車、貨車之耐用年數為5年，則零件扣除折舊後之修復費
    用估定為708元，加計不需計算折舊之工資12,537元，總計
    為13,245元。
  ㈣次按損害之發生或擴大，被害人與有過失者，法院得減輕賠
    償金額，或免除之；前2項之規定，於被害人之代理人或使
    用人與有過失者，準用之，民法第217條第1項、第3項定有
    明文，亦即在適用民法第217條時，損害賠償權利人之代理
    人或使用人之過失，可視同損害賠償權利人之過失，適用過
    失相抵之法則。經查，本件事故，被告固有倒車時疏未注意
    之過失，然依系爭事故初步分析研判表及警詢筆錄記載，系
    爭車輛亦有在騎樓違規停車之疏失，造成肇事車輛有倒車空
    間不足之情事，故就系爭車輛毀損，原告承保車輛之駕駛人
    陳穎盛亦有疏失，且就被告當庭抗辯原告承保車輛停在紅線
    也與有過失時，原告對此表示沒有意見（本院卷第83頁），
    是本院審酌被告與駕駛人陳穎盛之過失情形及原因力大小，
    並考量該道路寬度為5.1公尺、4.9公尺，應負擔之過失責任
    分別為80％、20％。基此，原告既係代位取得對被告之損害賠
    償請求權，自應負擔系爭車輛駕駛人之過失責任，經過失相
    抵後，原告得代位訴請被告賠償之金額為10,596元（計算式
    ：13,245元×80％＝10,596元）。逾此範圍之請求，則不應准
    許。
四、綜上所述，原告依侵權行為及保險代位之法律關係，請求被
    告給付10,596元，及自起訴狀繕本送達被告翌日即111年9月
    4日（本院卷第59頁）至清償日止，按年息5％計算之利息，
    為有理由，應予准許。逾此部分請求，則屬無據，爰予駁回
    。
五、本件係就民事訴訟法第436條之8適用小額訴訟程序所為被告
    敗訴之判決，依同法第436條之20規定，由本院依職權宣告
    假執行。
六、訴訟費用負擔之依據：民事訴訟法第79條、第436條之19第1
    項規定，確定訴訟費用之負擔如主文第3項所示。
中　　華　　民　　國　　111 　年　　11　　月　　17　　日
　　　　　　　　　三重簡易庭  法  官  王凱俐
以上為正本係照原本作成。
對於本件判決如有不服，應於收受送達後20日內向本院提出上訴
書狀，上訴於本院合議庭，並按他造當事人之人數附具繕本。當
事人之上訴，非以判決違背法令為理由不得為之，上訴狀應記載
上訴理由，表明下列各款事項：
（一）原判決所違背之法令及其具體內容。
（二）依訴訟資料可認為原判決有違背法令之具體事實。
如未於上訴後20日內補提合法上訴理由書，法院得逕以裁定駁回
上訴。
中　　華　　民　　國　　111 　年　　11　　月　　17　　日
　　　　　　　　　　　　　　　書記官　李采錡